---
title: "107-2 大數據分析方法 作業一"
output: github_document
author: 彭鈺茹
---

搞不清楚各行各業的薪資差異嗎? 念研究所到底對第一份工作的薪資影響有多大? CP值高嗎? 透過分析**初任人員平均經常性薪資**- [開放資料連結](https://data.gov.tw/dataset/6647)，可初步了解台灣近幾年各行各業、各學歷的起薪。

## 比較103年度和106年度大學畢業者的薪資資料

### 資料匯入與處理
```{r dataload}
library(jsonlite)
library(dplyr)
library(readr)
library(rowr)
x103Monthly_average_salary <- 
  read_csv("C:/Users/yuru/Desktop/A17000000J-020066-Qod/103Monthly average salary.csv")
X104Monthly_average_salary <- 
  read_csv("C:/Users/yuru/Desktop/A17000000J-020066-Qod/104Monthly average salary.csv")
X105Monthly_average_salary <- 
  read_csv("C:/Users/yuru/Desktop/A17000000J-020066-Qod/105Monthly average salary.csv")
X106Monthly_average_salary <- 
  read_csv("C:/Users/yuru/Desktop/A17000000J-020066-Qod/106Monthly average salary.csv")


x103Monthly_average_salary$"大職業別"<-
  gsub("、","_",x103Monthly_average_salary$"大職業別")
X104Monthly_average_salary$"大職業別"<-
  gsub("、","_",X104Monthly_average_salary$"大職業別")
X105Monthly_average_salary$"大職業別"<-
  gsub("、","_",X105Monthly_average_salary$"大職業別")

x103Monthly_average_salary[x103Monthly_average_salary=="—"]<-NA
x103Monthly_average_salary[x103Monthly_average_salary=="…"]<-NA
X104Monthly_average_salary[X104Monthly_average_salary=="—"]<-NA
X104Monthly_average_salary[X104Monthly_average_salary=="…"]<-NA
X105Monthly_average_salary[X105Monthly_average_salary=="—"]<-NA
X105Monthly_average_salary[X105Monthly_average_salary=="…"]<-NA
X106Monthly_average_salary[X106Monthly_average_salary=="—"]<-NA
X106Monthly_average_salary[X106Monthly_average_salary=="…"]<-NA

x103Monthly_average_salary[5:14]<-as.numeric(unlist(x103Monthly_average_salary[5:14]))
X104Monthly_average_salary[4:14]<-as.numeric(unlist(X104Monthly_average_salary[4:14]))
X105Monthly_average_salary[4:14]<-as.numeric(unlist(X105Monthly_average_salary[4:14]))
X106Monthly_average_salary[4:14]<-as.numeric(unlist(X106Monthly_average_salary[4:14]))

colnames(x103Monthly_average_salary)[3:14] <- paste("Y2014", colnames(x103Monthly_average_salary[,c(3:14)]),sep = "_")
colnames(X106Monthly_average_salary)[3:14] <- paste("Y2017", colnames(X106Monthly_average_salary[,c(3:14)]),sep = "_")

New_Education_Salary<-
  full_join(x103Monthly_average_salary,X106Monthly_average_salary,by="大職業別")


College_Salary<-New_Education_Salary[,c(2,11,24)]
College_Salary$diff<-
  College_Salary$"Y2017_大學-薪資"/College_Salary$"Y2014_大學-薪資"


knitr::kable(head(College_Salary))
```

### 106年度薪資較103年度薪資高的職業有哪些? 
```{r compare103106}
College_Salary_Filter<-filter(College_Salary, College_Salary[,3]>College_Salary[,2]) 
College_Salary_order<-College_Salary_Filter[order(-College_Salary_Filter$diff),] 
knitr::kable(head(College_Salary_order,10))
```

### 提高超過5%的的職業有哪些? 
```{r over5}
Bigger_Than_5P<-filter(College_Salary_order,College_Salary_order$diff>1.05)
knitr::kable(Bigger_Than_5P)
```

### 主要的職業種別是哪些種類呢?
```{r mainType}
knitr::kable(table(sapply(strsplit(Bigger_Than_5P$"大職業別","-"), '[', 1)))
```

## 男女同工不同酬現況分析

男女同工不同酬一直是性別平等中很重要的問題，分析資料來源為103到106年度的大學畢業薪資。

### 103到106年度的大學畢業薪資資料，哪些行業男生薪資比女生薪資多?
```{r male}
College_Salary103<-x103Monthly_average_salary[,c(2,12)]
College_Salary104<-X104Monthly_average_salary[,c(2,12)]
College_Salary105<-X105Monthly_average_salary[,c(2,12)]
College_Salary106<-X106Monthly_average_salary[,c(2,12)]

College_Salary_103order<-College_Salary103[order(College_Salary103$"Y2014_大學-女/男"),]
colnames(College_Salary_103order)[1] <- "103"
manbtwoman103<-College_Salary_103order$"103"

College_Salary_104order<-College_Salary104[order(College_Salary104$"大學-女/男"),]
colnames(College_Salary_104order)[1] <- "104"
manbtwoman104<-College_Salary_104order$"104"

College_Salary_105order<-College_Salary105[order(College_Salary105$"大學-女/男"),]
colnames(College_Salary_105order)[1] <- "105"
manbtwoman105<-College_Salary_105order$"105"

College_Salary_106order<-College_Salary106[order(College_Salary106$"Y2017_大學-女/男"),]
colnames(College_Salary_106order)[1] <- "106"
manbtwoman106<-College_Salary_106order$"106"

manbtwoman103106<-
  data.frame("Y103"=manbtwoman103,"Y104"=manbtwoman104,"Y105"=manbtwoman105,"Y106"=manbtwoman106)

knitr::kable(head(manbtwoman103106,10))
```

### 哪些行業女生薪資比男生薪資多? 
```{r female}
wCollege_Salary_103order<-College_Salary103[order(-College_Salary103$"Y2014_大學-女/男"),]
colnames(wCollege_Salary_103order)[1] <- "103"
womanbtman103<-filter(wCollege_Salary_103order,wCollege_Salary_103order$'Y2014_大學-女/男'>=100)

wCollege_Salary_104order<-College_Salary104[order(-College_Salary104$"大學-女/男"),]
colnames(wCollege_Salary_104order)[1] <- "104"
womanbtman104<-filter(wCollege_Salary_104order,wCollege_Salary_104order$'大學-女/男'>=100)

wCollege_Salary_105order<-College_Salary105[order(-College_Salary105$"大學-女/男"),]
colnames(wCollege_Salary_105order)[1] <- "105"
womanbtman105<-filter(wCollege_Salary_105order,wCollege_Salary_105order$'大學-女/男'>=100)

wCollege_Salary_106order<-College_Salary106[order(-College_Salary106$"Y2017_大學-女/男"),]
colnames(wCollege_Salary_106order)[1] <- "106"
womanbtman106<-filter(wCollege_Salary_106order,wCollege_Salary_106order$'Y2017_大學-女/男'>=100)

womanbtman103106<-
  cbind.fill(womanbtman103[1],womanbtman104[1],womanbtman105[1],womanbtman106[1],fill=NA)

knitr::kable(head(womanbtman103106,10))
```

## 研究所薪資差異

以106年度的資料來看，哪個職業別念研究所最划算呢 (研究所學歷薪資與大學學歷薪資增加比例最多)?
 
```{r grad}
cgsalary<-
  select(X106Monthly_average_salary,"大職業別","Y2017_大學-薪資","Y2017_研究所及以上-薪資")
cgsalary$"Salary_diff"<-cgsalary$"Y2017_研究所及以上-薪資"/cgsalary$"Y2017_大學-薪資"
cgsalary<-cgsalary[order(-cgsalary$Salary_diff),]

knitr::kable(head(cgsalary,10))
```

以106年度的資料來看，礦業及土石採取業-事務支援人員研究所學歷薪資與大學學歷薪資增加比例最多。
以整理的資料來說，即便是不列在十名之內的職業別，幾乎所有的職業研究所的薪資都高於大學，原因可能在於碩士能完成一份碩士論文的過程中就是在培養分析問題與解決問題的能力。和大學相比學習到的知識也更豐富。管理時間的能力也更勝大學生。


## 我有興趣的職業別薪資狀況分析

我有興趣的職業別有：
資訊及通訊傳播業-專業人員、金融及保險業-技術員及助理專業人員、資訊及通訊傳播業-技術員及助理專業人員、資訊及通訊傳播業-事務支援人員

### 有興趣的職業別篩選，呈現薪資
```{r like}
myint<-
  X106Monthly_average_salary[X106Monthly_average_salary$"大職業別"%in% 
                               c("資訊及通訊傳播業-專業人員","金融及保險業-技術員及助理專業人員","資訊及通訊傳播業-技術員及助理專業人員","資訊及通訊傳播業-事務支援人員"),]
myint<-select(myint,"大職業別","Y2017_研究所及以上-薪資","Y2017_大學-薪資")
knitr::kable(myint)
```

上表的薪資表與我心中的薪資不太一樣，不管是研究所或是大學畢業，薪資好像都有點低。


### 這些職業別研究所薪資與大學薪資差多少呢？
```{r likeGrad}
myint$"研-大學"<-myint$"Y2017_研究所及以上-薪資"-myint$"Y2017_大學-薪資"
myintdiff<-select(myint,"大職業別","研-大學")
knitr::kable(myintdiff)
```

由此薪資差異圖來看，的確會讓我增加想念研究所的意願。
